高雄高等行政法院裁定
111年度救字第72號
聲  請  人  謝清彥                                      

上列聲請人因與相對人法務部矯正署綠島監獄間訴訟救助事件，
對於中華民國111年5月27日本院111年度救字第26號確定裁定，
聲請再審（本院111年度救再字第28號），並聲請訴訟救助，關
於訴訟救助部分，本院裁定如下：
　　主  文
一、聲請駁回。
二、聲請訴訟費用由聲請人負擔。
　　理  由
一、按訴訟救助之要件有三：㈠須依當事人聲請；㈡須當事人無資
    力支出訴訟費用；㈢須非顯無勝訴之望，此為行政訴訟法第1
    01條所明定。所謂顯無勝訴之望，係就所訴或上訴之事實及
    理由觀之，顯無勝訴之可能，或訴訟要件或上訴要件顯有欠
    缺而不能補正者而言；核其立法意旨在於避免訴訟資源之無
    端耗費。
二、聲請意旨略以：聲請人不服本院民國111年度救字第26號裁
    定（下稱系爭確定裁定），聲請再審（本院111年度救再字
    第28號）。聲請人於綠島監獄之「受刑人個別處遇計畫」為
    精神疾患，依身心障礙者權利公約施行法第8條第2項之規定
    ，應受財團法人法律扶助基金會（下稱法扶）及律師之保障
    ，同法第10條第2項規定該公約有優位權，又依聯合國身心
    障礙者委員會之釋示，身心障礙之認定以醫療診斷為據，不
    以官方手冊為憑，呈臺灣高等法院108年度國抗字第24號民
    事裁定、最高法院109年度台聲字第1347號民事裁定、法扶
    臺北分會之法院或團體轉介回覆單及院檢刑事個案轉介單代
    釋明供即時調查，請准予訴訟救助等語。
三、經查，聲請人聲請訴訟救助，雖提出上述理由作為其無資力
    支出訴訟費用之釋明。惟查，聲請人係就本院111年度救再
    字第28號訴訟救助事件聲請訴訟救助，而其就系爭確定裁定
    聲請再審，因未表明再審理由及應於如何程度廢棄系爭確定
    裁定及就本案如何裁判之聲明，難認有勝訴可能（此有該案
    卷可資參佐）。又聲請人雖另援引臺灣高等法院108年度國
    抗字第24號、最高法院109年度台聲字第1347號民事裁定、
    法扶臺北分會之法院或團體轉介回覆單及院檢刑事個案轉介
    單等件（本院卷第12-14頁），作為其無資力支出訴訟費用
    之釋明，然上開裁定或文件僅為該案承審法院及法扶依聲請
    人於當時所提出之證據加以審酌後所為之個案裁定及決定，
    尚不足以釋明聲請人於本案時點確已無資力支出裁判費之主
    張為真實。何況，如上開說明，聲請人就其所聲請再審之事
    件，既有聲請不合法之情形，難認有勝訴可能，則該裁定自
    無從採為准予訴訟救助之事由。是參照上述規定意旨，其訴
    訟救助之本案既顯無勝訴之望，本件訴訟救助之聲請自於法
    不合，應予駁回。
四、結論：聲請無理由。
中　　華　　民　　國　　111 　年　　10　　月　　31　　日
            高雄高等行政法院第一庭
                        審判長法官　李　協　明
                              法官　廖　建　彥
                              法官　邱　政　強
以上正本係照原本作成。
不得抗告。
中　　華　　民　　國　　111 　年　　10　　月　　31　　日

                            書記官  黃  玉  幸